臺灣高等法院民事裁定　　　　　　　　　96年度抗字第1207號
抗　告　人　甲○○
代　理 人　 楊祺雄律師
　　　　　　余惠如律師
上列抗告人與相對人丙○○、乙○○間保全證據事件，抗告人對
於中華民國96年6月29日臺灣台北地方法院96年度聲字第2601號
裁定提起抗告，本院裁定如下：
    主  文
抗告駁回。
抗告訴訟費用新台幣壹仟元由抗告人負擔。
    理  由
一、按證據有滅失或礙難使用之虞，或經他造同意者，得向法院
    聲請保全，民事訴訟法第368條第1項前段固定有明文。惟上
    開規定所指得保全之客體，必以將來訴訟上所欲利用之證據
    方法為限。
二、本件抗告人在原法院聲請意旨略以：伊曾將如民國 (下同
    )96 年6月26日聲請狀所附聲證1號照片暨寶石鑑定書所示珠
    寶 (下稱系爭珠寶─見原法院卷8至21頁)及價值新台幣 (下
    同)18 萬元之金幣交付相對人，以供擔保借款之用，詎相對
    人於伊清償債務後，竟拒不返還系爭珠寶及金幣，伊乃對相
    對人提起確認債權不存在之訴 (原法院95年度重訴字第1248
    號)，欲釐清兩造間之債權債務關係，詎相對人在上開訴訟
    程序中，先則抗辯系爭珠寶及金幣係供抵償債務之用，嗣則
    抗辯伊已將抵債之物品取回，先後陳述已不一致，而經另案
    原法院命相對人提出伊取回物品之簽收條，復據相對人以系
    爭珠寶及金幣與上開訴訟無關而拒絕提出，是相對人極可能
    已出售、轉手或隱匿系爭珠寶及金幣，致伊將來欲請求相對
    人返還系爭珠寶及金幣與請求損害賠償之權利無法實現，爰
    聲請以命相對人取交系爭珠寶及金幣並為留置之方式，或將
    系爭珠寶及金幣分別拍照、攝影存證之方式予以保全證據云
    云。
三、惟查，抗告人既主張取交並留置系爭珠寶及金幣之目的，乃
    係為保全將來請求相對人返還系爭珠寶及金幣之權利得以實
    現，或將來請求損害賠償之權利得以實現，顯見抗告人所欲
    保全者，乃係本案之請求，而非僅係證據方法之保全，經核
    應屬民事訴訟法第7編保全程序所規範之範圍，而非證據保
    全程序所應審酌之事項；又抗告人既已執有系爭珠寶之照片
    暨寶石鑑定書 (見原法院卷8至21頁)，並陳明系爭金幣之價
    值為18萬元，且相對人復已在該案自認曾收受抗告人所有系
    爭珠寶及金幣以抵償債務 (見原法院卷24頁)，則抗告人聲
    請對系爭珠寶及金幣分別予以拍照、攝影之方式保全證據，
    經核亦已無必要。從而，原裁定駁回抗告人所為保全證據之
    聲請，並無不合，抗告意旨仍執前詞指摘原裁定不當，聲明
    廢棄，為無理由。
四、爰依民事訴訟法第495之1第1項、第449條第1項、第95條、
    第78條，裁定如主文。
中　　華　　民　　國　　96　　年　　8　　月　　 28　　日
                    民事第六庭
                        審判長法　官  林鄉城
　　  　　　　　　　　　      法　官　梁玉芬
　　　  　　　　　　　　      法　官　許紋華
正本係照原本作成。
本裁定除以適用法規顯有錯誤為理由，並經本院許可外，不得再
抗告。如提起再抗告，應於收受後10日內委任律師為訴訟代理人
向本院提出再抗告狀。並繳納再抗告費新台幣1000元。
中　　華　　民　　國　　96　　年　　8　　月　　 29　　日
　　　　　　　　　　　　　　　書記官  潘大鵬
